臺灣彰化地方法院刑事判決　　　　　　　 94年度易字第458號
公　訴　人　臺灣彰化地方法院檢察署檢察官
被　　　告　甲○○
上列被告因違反毒品危害防制條例案件，經檢察官聲請簡易判決
處刑（94年度毒偵字第737號）及移送併案審理（94年度毒偵字
第1895號、第2647號），本院彰化簡易庭認不得以簡易判決處刑
，簽移由普通庭依通常程序審理（94年度彰簡字第337號），於
本院準備程序中，被告就被訴及併案事實均為有罪之陳述，經裁
定改行簡式審判程序，本院判決如下：
    主  文
甲○○連續施用第二級毒品，累犯，處有期徒刑伍月，如易科罰
金，以參佰元折算壹日。扣案之甲基安非他命壹包（毛重零點參
公克），沒收銷燬之，又扣案之吸食器壹支沒收。
    事實及理由
一、事實部分：
    甲○○前於民國89年間，因施用毒品案件，經本院以89年度
    易字第392號，判處有期徒刑3月，嗣於90年5月4日易科罰金
    執行完畢。其因上開施用毒品案件，另經本院以89年度毒聲
    字第909號，令入戒治處所施以強制戒治，嗣因成效經評定
    合格，經檢察官聲請後，又經本院以89年度毒聲字第4880號
    裁定，停止戒治交付保護管束，而於89年11月7日付保護管
    束出所，並於90年4月5日保護管束期滿未經撤銷，強制戒治
    執行完畢。詎其猶不知悔改，未能戒除毒癮，在強制戒治期
    滿釋放後5年內，基於施用第二級毒品甲基安非他命（起訴
    書誤載為安非他命）之概括犯意，自93年6月間某日起，至
    94 年5月20日止，均在彰化縣和美鎮○○路員村加油站廁所
    內，以將甲基安非他命置入其所有玻璃管內燒烤吸煙方式，
    每3至4天施用1次，連續施用第二級毒品甲基安非他命多次
    。嗣於(一)93年11月18日下午6時30分，在彰化縣彰化市○○
    路○段85號前為警查獲，經其同意採尿送驗後，呈甲基安非
    他命陽性反應；(二)94年3月11日下午5時10分許，因毒品案件
    ，經警通知到案說明，甲○○主動自承另有施用第二級毒品
    甲基安非他命，且同意採尿送驗後，亦呈甲基安非他命陽性
    反應；(三)94年5月20日下午9時55分許，在彰化縣彰化市○○
    路與和平路口，因行跡可疑遭警盤查，為警當場查獲其所有
    ，供其施用甲基安非他命之吸食器1支及甲基安非他命1包（
    毛重0.3公克），經警採尿送驗後，亦呈甲基安非他命陽性
    反應，而查知上情。
三、被告甲○○於本院準備程序中，就上揭犯罪事實均為有罪之
    陳述，且所犯係死刑、無期徒刑、最輕本刑為3年以上有期
    徒刑以外之罪，經本院合議庭依刑事訴訟法第273條之1第1
    項之規定，裁定由受命法官1人獨任進行簡式審判程序。
四、本案證據：
    (一)彰化縣警察局彰化分局93年11月18日委託檢驗尿液代號與
      真實姓名對照認證單1紙（見737號毒偵卷第11頁）。
    (二)彰化縣衛生局93年11月29日煙檢字第934061號煙毒尿液檢
      驗成績書1紙（見737號毒偵卷第12頁）。
    (三)臺灣彰化地方法院檢察署94年度保管字第1127號扣押物品
      清單1紙（見737號毒偵卷第19頁）。
    (四)詮昕科技股份有限公司94年4月4日濫用藥物尿液檢驗報告
      1紙（見737號毒偵卷第21頁）。
    (五)彰化縣警察局彰化分局94年3月11日委託檢驗尿液代號與
      真實姓名對照認證單1紙（見1895號毒偵卷第13頁）。
    (六)彰化縣衛生局94年3月21日煙檢字第941119號煙毒尿液檢
      驗成績書1紙（見1895號毒偵卷第12頁）。
    (七)彰化縣警察局彰化分局民生路派出所代號與真實姓名對照
      表1紙（見彰警分刑字第0940011959號警卷）。
    (八)彰化縣衛生局94年5月30日煙檢字第942166號煙毒尿液檢
      驗成績書1紙（見本院卷）。
    (九)彰化縣警察局彰化分局查獲涉嫌毒品危害防制條例毒品初
      步檢驗報告單1紙（見彰警分刑字第0940011959號警卷）
      。
    (十)甲基安非他命1包（毛重0.3公克）。
    (十一)吸食器1支。
    (十二)被告之自白。
    (十三)臺灣高等法院被告全國前案紀錄表。
五、起訴書犯罪事實欄中雖僅記載被告於93年11月18日或其前4
    日內之某時點止，施用甲基安非他命1次，而未論及其餘部
    分，惟事實部分所記載之其餘施用第二級毒品犯行及移送併
    案審理部分，與起訴書記載之部分，既有連續犯之裁判上一
    罪關係，基於審判不可分原則，本院自應併予審理。
六、應依刑事訴訟法第452條、第273條之1第1項、第299條第1項
    前段、第310條之2、第454條第1項，毒品危害防制條例第10
    條第2項、第18條第1項前段，刑法第11條前段、第56條、第
    47條、第41條第1項前段、第38條第1項第2款，罰金罰鍰提
    高標準條例第2條，判決如主文。
七、如不服本判決，應於判決送達後10日內，向本院提出上訴狀
    （須附繕本），上訴於臺灣高等法院臺中分院。
本案經檢察官李毓珮到庭執行職務。
中　　華　　民　　國　　94　　年　　9 　　月　　5 　　日
                  刑事第三庭    法  官  簡婉倫
以上正本證明與原本無異。
如不服本判決，應於判決送達後10日內，向本院提出上訴狀（ 須
附繕本 ）。
中　　華　　民　　國　　94　　年　　9 　　月　　5 　　日
                                書記官
附錄本案論罪科刑法條
毒品危害防制條例第10條
施用第一級毒品者，處六月以上五年以下有期徒刑。
施用第二級毒品者，處三年以下有期徒刑。
